臺灣高等法院臺南分院民事裁定　　96年度家抗字第3號
抗告人　甲○○
抗告人因與相對人乙○○間離婚事件，對於中華民國95年12月14
日台灣台南地方法院95年度婚字第642號駁回起訴之裁定提起抗
告，本院裁定如下：
    主  文
抗告駁回。
抗告訴訟費用由抗告人負擔。
    理  由
一、按「當事人書狀，除別有規定外，應記載下列各款事項：一
    、當事人姓名及住所或居所；當事人為法人、其他團體或機
    關者，其名稱及公務所、事務所或營業所。」民事訴訟法第
    116條第1項第1款定有明文，足見當事人住所或居所之記載
    ，為訴訟書狀法定必須具備之程式。又「原告之訴，有下列
    各款情形之一者，法院應以裁定駁回之。但其情形可以補正
    者，審判長應定期間先命補正：六、起訴不合程式或不備其
    他要件者。」，亦為同法第249條第1項第6款所明定。
二、茲查，抗告人向原審法院提起本訴時，因未於起訴狀上載明
    相對人即原審被告乙○○之真正住所或居所所在，致原審法
    院無法送達本件訴訟文書，經原法院於民國95年10月23日裁
    定命抗告人於該裁定送達後10日內補正，並於同年月26日送
    達抗告人，此有送達證書在卷可稽（原審卷第7頁）。惟抗
    告人逾期仍未補正，原審法院依民事訴訟法第249條第1項第
    6款之規定裁定駁回抗告人之起訴，經核並無不合。抗告人
    雖辯稱「伊係被騙婚、完全不知道相對人之背景，且相對人
    及兩造當初之介紹人目前均已失蹤」云云，並未舉證以實其
    說，況婚姻大事依常情應無如此草率處置之理，抗告人上揭
    所辯，要屬諉卸之詞，無解其逾期未補正之法律效果。
三、綜上所述，抗告人逾期未補正被告乙○○之真正住所或居所
    之所在，其起訴程式即有欠缺，原審因而裁定駁回抗告人之
    起訴，經核並無違誤，抗告意旨指摘原裁定不當，求為廢棄
    改判，非有理由，應予駁回。
結論：本件抗告為無理由，依民事訴訟法第四百九十五條之一第
一項、第四百四十九條第一項、第九十五條、第七十八條，裁定
如主文。
中　　華　　民　　國　　96　　年　　3　　月　　23　　日
                  民事第三庭　　審判長法　官  陳光秀
　　　　　　　　　　　      　　　　　法　官  莊俊華
　　　　　　　　　　　      　　　　　法　官  曾平杉
上為正本係照原本作成。
如不服本裁定，僅得於收受本裁定正本送達後10日內以適用法規
顯有錯誤為理由，向本院提出再抗告狀（須附繕本）依法應繳納
抗告費新台幣1千元，並委任律師為訴訟代理人，經本院許可後
始可再抗告於最高法院。
中　　華　　民　　國　　96　　年　　3 　　月　　23　　日
                                      書記官  葉秀珍
【附記】
民事訴訟法第495條之1第2項準用同法第466條之1第1、2項規定：
(1)對於第二審判決上訴，上訴人應委任律師為訴訟代理人。但上
  訴人或其法定代理人具有律師資格者，不在此限。
(2)上訴人之配偶、三親等內之血親、二親等內之姻親，或上訴人
  為法人、中央或地方機關時，其所屬專任人員具有律師資格並
  經法院認為適當者，亦得為第三審訴訟代理人。
民事訴訟法第466條之2：
上訴人無資力委任訴訟代理人者，得依訴訟救助之規定，聲請第
三審法院為之選任律師為其訴訟代理人。
